Minutes et répertoires du notaire Olivier GAULTIER, 23 janvier 1635 - 30 mai 1649 (étude IX)
Archives nationales
- Minutes de Olivier GAULTIER, 23 janvier 1635 - 30 mai 1649; MC/ET/IX/374 - MC/ET/IX/409
  - Minutes. 1648, janvier - 1648, juin, janvier 1648 - juin 1648; MC/ET/IX/407
    - LIBRAIRE PREVOST (Gilles) § bail; vente, 2 avril 1648 - 18 mai 1648; MC/ET/IX/407
      acte de vente; bail; Prevost, Gilles
    - Contrat de mariage entre Jacques Dubuisson, (1) salpêtrier, demeurant rue Neuve-Saint-Laurent, fils des feus Jacques Dubuisson, peintre, et Marie Chénevrières, et Charlotte Barbe, fille de Denis Barbe, maître salpêtrier, et de Claude Delahaye, demeurant rue de la Croix., 10 mai 1648; MC/ET/IX/407
      Compléments de description: (1) Il signe Dubisson.
      Documents du Minutier central concernant les peintres, sculpteurs et graveurs au XVIIe siècle (1600-1650) [études I à X, 1955 actes], par Marie-Antoinette Fleury, tome I, Paris, S.E.V.P.E.N, 1969, p. 206 (instrument de recherche imprimé dématérialisé, certaines notices sont plus détaillées dans la version intégrale accessible en ligne par la rubrique 'Autres instruments de recherche', voir contexte dans le Plan d’orientation général - Notaires de Paris, guides thématiques du Minutier).
      contrat de mariage; Croix (rue de la); Neuve-Saint-Laurent (rue); Barbe, Charlotte; Barbe, Denis; Chénevrières, Marie; Delahaye, Claude; Dubisson, Jacques; Dubuisson, Jacques; peintre; salpêtrier
    - ROBELIN (Adam); ROBELIN (Jacques) frères M/es/ maçons § Devis de maçonnerie pour une maison rue Saint-Jacques, 10 juin 1648; MC/ET/IX/407
      devis; Robelin, Adam; Robelin, Jacques
    - MAÇON ROBELIN Adam et Jacques pères § devis de maçonnerie, 10 juin 1648; MC/ET/IX/407
  - Minutes. 1648, juillet - 1648, décembre, juillet 1648 - décembre 1648; MC/ET/IX/408; Document détérioré.
    - Déclaration de Jean-Baptiste Leroy, chantre ordinaire de la chapelle et musique du roi, demeurant rue Beaubourg, selon laquelle, sollicité par Eustache Picot, maître de la chapelle du roi et chanoine de la Sainte-Chapelle, de passer procuration en faveur du neveu de celui-ci, Jacques Picot, afin qu'il soit reçu en survivance à sa charge de chantre ordinaire de la chapelle et musique du roi, il a signé ce jour cette procuration et proteste à l'avance qu'elle ne vaut que pour la raison susdite., 6 juillet 1648; MC/ET/IX/408
      Documents du Minutier central concernant l'histoire de la musique (1600-1650), par Madeleine Jurgens, tome I [études I à X, 1763 actes], Paris, Archives nationales, 1967, p. 106 (instrument de recherche imprimé dématérialisé, certaines notices sont plus détaillées dans la version intégrale accessible en ligne par la rubrique 'Autres instruments de recherche', voir contexte dans le Plan d’orientation général - Notaires de Paris, guides thématiques du Minutier).
    - SURVILLE (Gilles) maître couvreur § Devis de couverture pour 2 loges appartenant à M. Syonniere, 21 juillet 1648; MC/ET/IX/408
      devis; Surville, Gilles
    - COUVREUR SURVILLE Gilles § devis de couverture, 21 juillet 1648; MC/ET/IX/408
    - BOILLEAU (Pierre), chirurgien du Roi § Mise en service chez Pierre BOILLEAU, 26 août 1648; MC/ET/IX/408
      contrat de travail; Boilleau, Pierre
    - THIERRY (Charles) grand valet de pied du Roi § Mise en service de son fils, mineur., 26 août 1648; MC/ET/IX/408
    - CHIRURGIEN DU ROI BOILLEAU (Pierre) § mise en service chez Pierre BOILLEAU, 26 août 1648; MC/ET/IX/408
    - Inventaire après décès de Charles Hurel, maître peintre et sculpteur, bourgeois de Paris, dressé à la requête de Catherine Guyot, sa veuve, en son nom et comme tutrice de Catherine, âgée de six ans, Anne, âgée de quatre ans, Étienne, âgé de trois ans, et Antoine-Charles Hurel, âgé de dix mois, leurs enfants mineurs, en une maison sise sur le pont Marie. .- Le subrogé tuteur des mineurs est Antoine Gaultier, notaire au Châtelet. .- L 'habitation comprend une petite chambre servant de cuisine au troisième étage, une chambre au quatrième étage et une chambre deuxième étage., 23 septembre 1648; MC/ET/IX/408; 13 fol.
      Compléments de description: (1) Sergent à verge, juré priseur, vendeur de biens. (2) Saint-Louis-en-l'île. L'artiste signe Nicolas Vion. (3) Nom laissé en blanc dans le texte.
      Documents du Minutier central concernant les peintres, sculpteurs et graveurs au XVIIe siècle (1600-1650) [études I à X, 1955 actes], par Marie-Antoinette Fleury, tome I, Paris, S.E.V.P.E.N, 1969, p. 323 324 325 326 (instrument de recherche imprimé dématérialisé, certaines notices sont plus détaillées dans la version intégrale accessible en ligne par la rubrique 'Autres instruments de recherche', voir contexte dans le Plan d’orientation général - Notaires de Paris, guides thématiques du Minutier).
      inventaire après décès; Perle (rue de la); Marie (pont); Saint-Benoît (paroisse); Saint-Jacques (rue); Saint-Louis-en-l'Ile (paroisse); Sept-Voies (rue des); Temple (enclos); Bierman (M.); Bordier (M.); Bornat, Antoine; Bornat, Antoinette; Daret, Pierre (1604?-1678); Dublet, Claude; Gaultier, Antoine; Guyot, Catherine; Guyot, Laurent; Hurel (veuve); Hurel, Anne; Hurel, Antoine Charles; Hurel, Charles; Hurel, Etienne; Hébert, Denis; Jacob, Marin; Jacquet, Catherine; La Forest (M. de); Le Vau, Louis; Vion, Nicolas; Vyon, Nicolas; charpentier; couvreur; commerçant; notaire; peintre; commissaire-priseur; sculpteur; secrétaire du roi (Ancien Régime); auxiliaire de justice
    - PEINTRE ET SCULPTEUR HUREL (Charles) § inventaire après décès, 23 septembre 1648; MC/ET/IX/408
      inventaire; Hurel, Charles
    - HUREL (Charles) maître peintre et sculpteur § Inventaire après décès de. .. (livres d'architecture, nombreuses estampes, figures et moulures de plâtre. ..), 23 septembre 1648; MC/ET/IX/408
    - VION (Nicolas) peintre et Sculpteur § Inventaire Hurel où Signe comme expert. .., 23 septembre 1648; MC/ET/IX/408
      inventaire; Vion, Nicolas
    - LIBRAIRE PREVOST (Gilles) § Obligation, 23 octobre 1648; MC/ET/IX/408
      obligation; Prevost, Gilles
    - PRÉVOST (Gilles) marchand libraire § Obligation, 23 octobre 1648; MC/ET/IX/408
      obligation; Prévost, Gilles
    - YVON (Thomas) compagnon maçon § Devis de maçonnerie, 7 novembre 1648; MC/ET/IX/408
      devis; Yvon, Thomas
    - MAÇON compagnon YVON Thomas § devis de maçonnerie, 7 novembre 1648; MC/ET/IX/408
  - Minutes. 1649, janvier - 1649, 30 mai, janvier 1649 - 30 mai 1649; MC/ET/IX/409; Document détérioré.
    1649, janvier à 20 avril et 30 mai.
    - SOUFFLOT (Germain) avocat au Parlement § Inventaire après décès dont fut témoin Germain SOUFFLOT, 9 avril 1649; MC/ET/IX/409
    - CHOISEUL (Clériadus de), mestre de Camp § Vente, 13 avril 1649; MC/ET/IX/409
      acte de vente; Choiseul, Clériadus de
- Répertoire(s) de Olivier GAULTIER, janvier 1635 - avril 1649; MC/RE/IX/2
  - Répertoire. 1635, janvier - 1649, avril, janvier 1635 - avril 1649; MC/RE/IX/2
    Informations concernant le classement et la cotation:
    Le niveau inférieur de description, quand il existe, correspond aux mentions d'actes contenues dans le répertoire. Parmi celles-ci, certaines peuvent y être décrites, de manière plus ou moins détaillée. Pour consulter l'acte proprement dit, il convient de rechercher la cote au niveau des articles (registre ou liasse) des minutes du notaire (cote de type 'MC/ET').
    - MANSART (Pierre) Gaultier, notaire § Vente à Guillaume MANSART, son frère 10/e/ acte d'avril, 1635; MC/RE/IX/2
      Mention dans le répertoire du notaire coté:
      MC/RE/IX/2
      Attention: la cote de répertoire (de type 'MC/RE') ne permet pas de consulter la minute de l'acte. ll convient de rechercher la cote de la minute (de type 'MC/ET') au niveau des articles (registre ou liasse) de minutes du notaire.
      L'accès aux images numérisées des pages du répertoire se fait au niveau de description supérieur (' Répertoire du notaire '), rubrique ' Consulter les archives numérisées associées'.
      acte de vente; Mansart, Pierre
    - COLBERT (Nicolas) § Convention entre H.R. de la Marche, duc de Bouillon et Nicolas COLBERT; 50ème acte d'avril, 1635; MC/RE/IX/2
      convention; Colbert, Nicolas
    - COLBERT (Nicolas) § Echange entre Demoiselle Nicolle Martin, femmede H. Pussart seigneur de Fernay, et Nicolas COLBERT; 28ème acte de mars, 1635; MC/RE/IX/2
      échange; Colbert, Nicolas
    - COLBERT (Jean) seigneur de Terron § Déclaration à Nicolas Colbert;; 15ème acte de juillet, 1636; MC/RE/IX/2
      déclaration; Colbert de Terron, Jean
    - COLBERT (Nicolas) § Procuration à Demoiselle Marie Pussort, sa femme; 26ème acte de mai, 1637; MC/RE/IX/2
    - COLBERT (Nicolas) § Constitution à Nicolas COLBERT par les Prévosts des marchands et échevins de Paris; 25ème acte de février, 1637; MC/RE/IX/2
      constitution de rente; Colbert, Nicolas
    - § Mainlevée à Jean COLBERT, sieur du Terron, par Eléonor de Colligny, épouse de Cl. de Gadaigne, seigneur de Beauregard; Transport à Jean COLBERT par la même; Procuration; 19ème acte de juin; 29ème acte de juin., 1638; MC/RE/IX/2
    - § Mariage de Laurent COLBERT avec Françoise Riches; 40ème acte de juillet., 1638; MC/RE/IX/2
      contrat de mariage; Colbert, Laurent
    - AMELOT DE CHAILLOU (Denis) § Bail Denis AMELOT DE CHAILLOU à Pierre Maissart et Denis Senestre 27/e/ acte, août 1639; MC/RE/IX/2
      bail; Amelot de Chaillou, Denis
    - PAUL (Nicolas de) § Association entre Nicolas de PAUL et Louis Polart; 38/e/ acte, juin 1640; MC/RE/IX/2
      Paul, Nicolas de
    - LE TELLIER (Michel) § Vente à Michel LE TELLIER par André Le Maistre; 41/e/ acte, avril 1641; MC/RE/IX/2
      acte de vente; Le Tellier, Michel
    - RAGUENEAU (Marg/te/ de Hossy, veuve Jacques. ..) § Constitution à Millau Chauvenet 1er acte, 1642; MC/RE/IX/2
      constitution de rente; Ragueneau, Marg/te/ de Hossy, veuve Jacques. ..
    - Transport: Guillaume Marillier et Anne Boucher., Janvier 1643; MC/RE/IX/2
      Informations concernant le classement et la cotation du document: Attention: la cote de répertoire (de type 'MC/RE') ne permet pas de consulter la minute de l'acte. Il convient de rechercher la cote de la minute (de type 'MC/ET') au niveau des articles (registre ou liasse) de minutes du notaire.
      Origine de l’information: Dépouillement intégral des actes des notaires de Paris conservés pour l'année 1643 réalisé par Bertrand Garnier, bénévole; les actes ont été analysés d'après les répertoires ou les actes originaux (lorsqu'il n'y avait pas de répertoire).
      Date de création de la notice: 2022
    - Transport: Jean Gaucher., Janvier 1643; MC/RE/IX/2
    - Transport de rente: Cirus de Villers La Faye., Janvier 1643; MC/RE/IX/2
    - Transport de rente: Claude de Villers La Faye., Janvier 1643; MC/RE/IX/2
    - Déclaration: Claude de Villers La Faye., Janvier 1643; MC/RE/IX/2
    - Déclaration: Hercule de Villers La Faye., Janvier 1643; MC/RE/IX/2
    - Transport: Vrain Baudouin., Janvier 1643; MC/RE/IX/2
    - Transport: David Baudouin., Janvier 1643; MC/RE/IX/2
    - Titre nouvel: Simon Coursin., Janvier 1643; MC/RE/IX/2
    - Titre nouvel: Pierre Lagueux., Janvier 1643; MC/RE/IX/2
    - Apprentissage: Marguerite Hahiet., Janvier 1643; MC/RE/IX/2
    - Apprentissage: Jeanne Chardinal., Janvier 1643; MC/RE/IX/2
    - Transport: Robert Robin., Janvier 1643; MC/RE/IX/2
    - Transport: Jean Hocquart., Janvier 1643; MC/RE/IX/2
    - Transport de bail: Nicolas Paultrat., Janvier 1643; MC/RE/IX/2
    - Transport de bail: Antoine Rozier., Janvier 1643; MC/RE/IX/2
    - Constitution: Jacques de La Volaine., Janvier 1643; MC/RE/IX/2
    - Constitution: Millan Chauvenet., Janvier 1643; MC/RE/IX/2
    - Bail: Pierre Jussienne., Janvier 1643; MC/RE/IX/2
    - Bail: Jean Helaine., Janvier 1643; MC/RE/IX/2
    - Vente: Jean Leblanc et Marguerite Pelletier., Janvier 1643; MC/RE/IX/2
    - Vente: François Le Mousnier., Janvier 1643; MC/RE/IX/2
    - Donation: Jean-Baptiste de Ronche et Suzanne Delanoue., Janvier 1643; MC/RE/IX/2
    - Donation: Jacques Gascongne., Janvier 1643; MC/RE/IX/2
    - Transport de bail: Jean Meslier., Janvier 1643; MC/RE/IX/2
    - Transport de bail: Hiérosme Cochois., Janvier 1643; MC/RE/IX/2
    - Bail: Charles Fricquant., Janvier 1643; MC/RE/IX/2
    - Bail: Geneviève Fricquant., Janvier 1643; MC/RE/IX/2
    - Bail: Simon Le Beau., Janvier 1643; MC/RE/IX/2
    - Bail: Jean Debourges., Janvier 1643; MC/RE/IX/2
    - Bail: Jacques Laisné., Janvier 1643; MC/RE/IX/2
    - Bail: Etienne Poireau., Janvier 1643; MC/RE/IX/2
    - Bail: François Fleury., Janvier 1643; MC/RE/IX/2
    - Bail: Roger Sauveronne et Claude Charles., Janvier 1643; MC/RE/IX/2
    - Bail: Henri Syonnier., Janvier 1643; MC/RE/IX/2
    - Bail: Etienne Grippon et Denise Derieux., Janvier 1643; MC/RE/IX/2
    - Bail: Simon Plastrier et Magdelaine Pean., Janvier 1643; MC/RE/IX/2
    - Bail: Bertrand Bourdin., Janvier 1643; MC/RE/IX/2
    - Obligation: Claude Boitier et Marguerite Carcany ? Cariany., Janvier 1643; MC/RE/IX/2
    - Obligation: Michel Grobost., Janvier 1643; MC/RE/IX/2
    - Inventaire: Jean-Pierre Herier., Janvier 1643; MC/RE/IX/2
    - Inventaire: Marguerite Danetz., Janvier 1643; MC/RE/IX/2
    - Convention: Louis Evrard., Janvier 1643; MC/RE/IX/2
    - Convention: Charles Delamothe., Janvier 1643; MC/RE/IX/2
    - Convention: Nicole de Ligny., Janvier 1643; MC/RE/IX/2
    - Mariage: Louis Bonnemain et Jeanne Delinoir., Janvier 1643; MC/RE/IX/2
    - Vente: Bénigne Bernard., Janvier 1643; MC/RE/IX/2
    - Vente: Claude Boutet., Janvier 1643; MC/RE/IX/2
    - Constitution: Jean de Saint Denis., Janvier 1643; MC/RE/IX/2
    - Constitution: Antoine Seigneur., Janvier 1643; MC/RE/IX/2
    - Bail: Marie Remy., Janvier 1643; MC/RE/IX/2
    - Bail: Philippe Delachesne., Janvier 1643; MC/RE/IX/2
    - Titre nouvel: Jacques Charpentier., Janvier 1643; MC/RE/IX/2
    - Titre nouvel: Jacques Chavernain., Janvier 1643; MC/RE/IX/2
    - Titre nouvel: Bénigne Bernard., Janvier 1643; MC/RE/IX/2
    - Constitution: Jean Vaumirois., Janvier 1643; MC/RE/IX/2
    - Vente: Simon Delabarre et Angélique Loisnon., Janvier 1643; MC/RE/IX/2
    - Vente: Michel Pion., Janvier 1643; MC/RE/IX/2
    - Bail: Etienne Poireau., Janvier 1643; MC/RE/IX/2
    - Bail: Philippe Leger., Janvier 1643; MC/RE/IX/2
    - Mariage: Hilvert Gosse et Marguerite Vestier., Janvier 1643; MC/RE/IX/2
    - Constitution: Gervais Manchon., Janvier 1643; MC/RE/IX/2
    - Constitution: Nicolas Mezieres., Janvier 1643; MC/RE/IX/2
    - Testament: Raoul Hourtet., Janvier 1643; MC/RE/IX/2
    - Constitution: Louis de Machault., Janvier 1643; MC/RE/IX/2
    - Constitution: Simon Plastrier de La Croix et Magdelaine Pean., Janvier 1643; MC/RE/IX/2
    - Bail: René Dambeterre., Janvier 1643; MC/RE/IX/2
    - Bail: Claude Morguet., Janvier 1643; MC/RE/IX/2
    - Obligation: Claude Thibert., Janvier 1643; MC/RE/IX/2
    - Obligation: Jean Ferrand., Janvier 1643; MC/RE/IX/2
    - Apprentissage: Denis Cheronnet., Janvier 1643; MC/RE/IX/2
    - Apprentissage: Jean Le Breton., Janvier 1643; MC/RE/IX/2
    - Mariage: Denis Thomas et Marie Mully., Janvier 1643; MC/RE/IX/2
    - Procuration: Adam Le Poivre., Janvier 1643; MC/RE/IX/2
    - Procuration: Mathurin Asselin., Janvier 1643; MC/RE/IX/2
    - Procuration: Vincent de Paul., Janvier 1643; MC/RE/IX/2
    - Procuration: Melchior Vallet., Janvier 1643; MC/RE/IX/2
    - Don mutuel: Henri de Menjot et Magdelaine Monttardin ?., Janvier 1643; MC/RE/IX/2
    - Mariage: Adrien Le Duc., Janvier 1643; MC/RE/IX/2
    - Mariage: Richard Le Marchand et Nicole Le Duc., Janvier 1643; MC/RE/IX/2
    - Transport de rente: Michel Haudry et Marie Daymin., Février 1643; MC/RE/IX/2
    - Transport de rente: Louis Olivier., Février 1643; MC/RE/IX/2
    - Transport: Gérard Lespagnol de Fontenay., Février 1643; MC/RE/IX/2
    - Transport: Vincent Pinta., Février 1643; MC/RE/IX/2
    - Procuration: Jacques Darragon., Février 1643; MC/RE/IX/2
    - Procuration: Claude Jacquinot., Février 1643; MC/RE/IX/2
    - Obligation: Jean Noel et Marie Ducrocq., Février 1643; MC/RE/IX/2
    - Obligation: Olivier Dousserou., Février 1643; MC/RE/IX/2
    - Vente: Jean Grimperel., Février 1643; MC/RE/IX/2
    - Vente: Henri Syonniere., Février 1643; MC/RE/IX/2
    - Apprentissage: Gaston Hemet., Février 1643; MC/RE/IX/2
    - Apprentissage: Jean Langlois., Février 1643; MC/RE/IX/2
    - Mariage: Jacques Le Mesle et Marguerite Simon., Février 1643; MC/RE/IX/2
    - Cautionnement: Mathurin Delorme., Février 1643; MC/RE/IX/2
    - Cautionnement: Noel Thibault., Février 1643; MC/RE/IX/2
    - Cautionnement: Pierre Chastelain., Février 1643; MC/RE/IX/2
    - Accord: Jean Dalmart., Février 1643; MC/RE/IX/2
    - Accord: Louis Vassetz., Février 1643; MC/RE/IX/2
    - Bail: Louis Duboille., Février 1643; MC/RE/IX/2
    - Bail: René Deschamps., Février 1643; MC/RE/IX/2
    - Transaction: Gérard Lespagnol de Fontenay., Février 1643; MC/RE/IX/2
    - Transaction: Jean Favier., Février 1643; MC/RE/IX/2
    - Mariage: Marin Grou et Geneviève Houlbé., Février 1643; MC/RE/IX/2
    - Titre nouvel: François Caffin et Jeanne de Jouzy., Février 1643; MC/RE/IX/2
    - Titre nouvel: MM de Saint Lazare., Février 1643; MC/RE/IX/2
    - Transport: Louis Duboille., Février 1643; MC/RE/IX/2
    - Transport: René Deschamps., Février 1643; MC/RE/IX/2
    - Bail: Jacques Chamelou et Catherine Godart., Février 1643; MC/RE/IX/2
    - Bail: Jean Delablanche., Février 1643; MC/RE/IX/2
    - Bail: Nicolas Fessart., Février 1643; MC/RE/IX/2
    - Bail: Philippe Fessart., Février 1643; MC/RE/IX/2
    - Bail: Claude Boursier., Février 1643; MC/RE/IX/2
    - Inventaire: Raoul Hurtet., Février 1643; MC/RE/IX/2
    - Inventaire: Adrien Montassier., Février 1643; MC/RE/IX/2
    - Apprentissage: Denis Gurjot., Février 1643; MC/RE/IX/2
    - Apprentissage: Martin Ragot., Février 1643; MC/RE/IX/2
    - Inventaire: Françoise Bingan., Février 1643; MC/RE/IX/2
    - Inventaire: Prothais de Guerry., Février 1643; MC/RE/IX/2
    - Cautionnement: Jean Pijart et Elisabeth Fret., Février 1643; MC/RE/IX/2
    - Cautionnement: Jean Tardif., Février 1643; MC/RE/IX/2
    - Cautionnement: Arnoul Loyer., Février 1643; MC/RE/IX/2
    - Ratification: Pasquier David et Claude Bonnemin., Février 1643; MC/RE/IX/2
    - Constitution: René Fromont., Février 1643; MC/RE/IX/2
    - Constitution: François Terre., Février 1643; MC/RE/IX/2
    - Bail: Jacques Lhuillier., Février 1643; MC/RE/IX/2
    - Bail: Nicolas Perrin., Février 1643; MC/RE/IX/2
    - Mariage: Philémond Louis Ragueneau et Catherine Le Camus., Février 1643; MC/RE/IX/2
    - Echange: Henri Syonniere., Février 1643; MC/RE/IX/2
    - Echange: Nicolas Thery., Février 1643; MC/RE/IX/2
    - Transport: Pierre Ployart., Février 1643; MC/RE/IX/2
    - Transport: Robert Baucheron et Claude Cochepin., Février 1643; MC/RE/IX/2
    - Mariage: Jean Crosville et Françoise Collard., Février 1643; MC/RE/IX/2
    - Titre nouvel: Jean Poquet et Geneviève Balin., Février 1643; MC/RE/IX/2
    - Titre nouvel: Nicolas Lahieu., Février 1643; MC/RE/IX/2
    - Vente: Michel Auvry., Février 1643; MC/RE/IX/2
    - Vente: François Auvry., Février 1643; MC/RE/IX/2
    - Transport: Gaspard de La Fraye., Février 1643; MC/RE/IX/2
    - Transport: René Deschamps., Février 1643; MC/RE/IX/2
    - Aveu: Christophe Millon et Marie Maillart., Février 1643; MC/RE/IX/2
    - Convention: Noel Deturmenyes de Montigny., Février 1643; MC/RE/IX/2
    - Convention: Louis Deturmenyes., Février 1643; MC/RE/IX/2
    - Compte: Noel Deturmenyes., Février 1643; MC/RE/IX/2
    - Compte: Louis Deturmenies., Février 1643; MC/RE/IX/2
    - Compte: François de Turmenies., Février 1643; MC/RE/IX/2
    - Vente: Jean Dyriel., Février 1643; MC/RE/IX/2
    - Vente: Guillaume Quetif., Février 1643; MC/RE/IX/2
    - Transport: Vrain Baudouyn., Février 1643; MC/RE/IX/2
    - Transport: Bénigne Bernard., Février 1643; MC/RE/IX/2
    - Obligation: Louis de Turmenies., Février 1643; MC/RE/IX/2
    - Obligation: François de Turmenies., Février 1643; MC/RE/IX/2
    - Décharge: Vrain Baudouin., Février 1643; MC/RE/IX/2
    - Décharge: David Baudouin., Février 1643; MC/RE/IX/2
    - Transport de rente: Vrain Baudouin., Février 1643; MC/RE/IX/2
    - Transport de rente: David Baudouin., Février 1643; MC/RE/IX/2
    - Constitution: Noel Prevost et Françoise Palnau., Février 1643; MC/RE/IX/2
    - Constitution: Olivier Petrigny., Février 1643; MC/RE/IX/2
    - Echange: Bénigne Bernard., Février 1643; MC/RE/IX/2
    - Echange: Vrain Baudouin., Février 1643; MC/RE/IX/2
    - Quittance: Pascal Bargide et Marie Le Breton., Février 1643; MC/RE/IX/2
    - Quittance: Nicolas Le Breton et Marguerite Darragon., Février 1643; MC/RE/IX/2
    - Transport de rente: Vrain Baudouin., Février 1643; MC/RE/IX/2
    - Transport de rente: Bénigne Bernard., Février 1643; MC/RE/IX/2
    - Quittance: Claude Rousseau., Février 1643; MC/RE/IX/2
    - Quittance: Thomas Rousseau dit Belleville., Février 1643; MC/RE/IX/2
    - Transaction: Pierre Herardin., Février 1643; MC/RE/IX/2
    - Transaction: Jean Le Blanc., Février 1643; MC/RE/IX/2
    - Transport de rente: Geneviève Gohier., Février 1643; MC/RE/IX/2
    - Transport de rente: Geneviève Fricquant., Février 1643; MC/RE/IX/2
    - Mainlevée: Geneviève Gohier., Février 1643; MC/RE/IX/2
    - Mainlevée: Mathurin Morger., Février 1643; MC/RE/IX/2
    - Transport: André Canto., Mars 1643; MC/RE/IX/2
    - Transport: Philippe Canto et Marie Henryot., Mars 1643; MC/RE/IX/2
    - null: Nicolas Viart de Villette., Mars 1643; MC/RE/IX/2
    - null: Magdelaine Boyer., Mars 1643; MC/RE/IX/2
    - null: German Ruffin et Marguerite Lemere., Mars 1643; MC/RE/IX/2
    - null: Jean Albout., Mars 1643; MC/RE/IX/2
    - Bail: Christophe Millon et Marie Maillart., Mars 1643; MC/RE/IX/2
    - Bail: Nicolas Delamoire., Mars 1643; MC/RE/IX/2
    - Obligation: Antoine Fournier et Marie Pomart., Mars 1643; MC/RE/IX/2
    - Obligation: Jean Margueron., Mars 1643; MC/RE/IX/2
    - Traité d'office: Michel Barel., Mars 1643; MC/RE/IX/2
    - Traité d'office: Claude Parant., Mars 1643; MC/RE/IX/2
    - Déclaration: Michel Barel., Mars 1643; MC/RE/IX/2
    - Déclaration: Claude Parant., Mars 1643; MC/RE/IX/2
    - Transport de bail: Gilles Bigot., Mars 1643; MC/RE/IX/2
    - Transport de bail: Nicolas Delaune., Mars 1643; MC/RE/IX/2
    - Obligation: François Le Roux., Mars 1643; MC/RE/IX/2
    - Obligation: Charles Bernard., Mars 1643; MC/RE/IX/2
    - Accord: Nicolas Laurent., Mars 1643; MC/RE/IX/2
    - Accord: Louis Breton., Mars 1643; MC/RE/IX/2
    - Apprentissage: Claude Becheur., Mars 1643; MC/RE/IX/2
    - Apprentissage: Pierre Frucour ?., Mars 1643; MC/RE/IX/2
    - Obligation: Philippe Parque., Mars 1643; MC/RE/IX/2
    - Obligation: Jacques Guyot., Mars 1643; MC/RE/IX/2
    - Mariage: Louis Oudart et Marie Belletault., Mars 1643; MC/RE/IX/2
    - Promesse: Pierre Poussoy., Mars 1643; MC/RE/IX/2
    - Promesse: Philippe de Bertier., Mars 1643; MC/RE/IX/2
    - Transport de rente: Isaie Le Gouge et Marie Delaplace., Mars 1643; MC/RE/IX/2
    - Transport de rente: Henri Syonniere., Mars 1643; MC/RE/IX/2
    - Quittance: Jean Gon., Mars 1643; MC/RE/IX/2
    - Quittance: Achile de Sougneval., Mars 1643; MC/RE/IX/2
    - Vente: Nicolas Deturmenies., Mars 1643; MC/RE/IX/2
    - Vente: Marie Delafosse., Mars 1643; MC/RE/IX/2
    - Vente: Martin Parmentier., Mars 1643; MC/RE/IX/2
    - Inventaire: Charles Coquerel., Mars 1643; MC/RE/IX/2
    - Inventaire: Anne Limosin., Mars 1643; MC/RE/IX/2
    - Quittance: Jean Quetier., Mars 1643; MC/RE/IX/2
    - Quittance: Claude Guetart., Mars 1643; MC/RE/IX/2
    - Obligation: Nicolas Bourdon et Geneviève Amanjart., Mars 1643; MC/RE/IX/2
    - Obligation: François Guyot., Mars 1643; MC/RE/IX/2
    - Transport: Louis Duboille., Mars 1643; MC/RE/IX/2
    - Transport: Jean Frichon., Mars 1643; MC/RE/IX/2